臺灣高等法院臺中分院民事判決　　　　 95年度家上字第138號
上　訴　人　甲○○
訴訟代理人　羅豐胤律師
　 　　　　 黃幼蘭律師
複 代理 人　丙○○
被 上訴 人　乙○○即戊○○
兼上列一人
法定代理人　丁○○　　住同上
訴訟代理人　王錦昌律師
上列當事人間請求給付子女生活費用等事件，上訴人對於中華民
國95年10月17日臺灣台中地方法院第一審判決（95年度家訴字第
151號），提起上訴，本院於96年3月27日言詞辯論終結，茲判決
如下：
    主  文
原判決關於命上訴人按月給付被上訴人戊○○之金額超過每月新
台幣壹萬伍仟壹佰元部分，及該部分假執行之宣告，暨訴訟費用
之裁判（已確定部分除外）均廢棄。
上開廢棄部分，被上訴人戊○○在原審之訴駁回。
其餘上訴駁回。
第一、二審訴訟費用（已確定部分除外），由被上訴人戊○○負
擔三分之一，餘由上訴人負擔。
    事實及理由
壹、被上訴人主張：被上訴人丁○○與上訴人於民國（下同）84
    年11月12日結婚，育有一女即被上訴人戊○○（○○年○月○○
    日生，原名乙○○，95年6月26日更名），並共同撫育上訴
    人與其前妻所生之女己○○及養子庚○○，嗣後於87年10月
    14日協議離婚，約定被上訴人戊○○之權利義務由被上訴人
    丁○○任之。上訴人自與被上訴人丁○○離婚後，從未給付
    被上訴人戊○○生活費用，均由被上訴人丁○○支出，然未
    留存單據，以行政院主計處編印之87年至93年「各縣市家庭
    收支－平均每戶全年經常性支出」、「各縣市家庭收支－平
    均戶內人口數」折算之台中市平均每人每月經常性支出為標
    準，自離婚之日起至94年11月30日止，總計支出1,856,272
    元（94年之計算比照93年之金額）。再者，上訴人既為被上
    訴人戊○○之父，對被上訴人戊○○負扶養義務，不因離婚
    而受影響；上訴人且於94年11月間，經兩造協議後，自願以
    書面同意自94年12月起，按月給付被上訴人戊○○生活費25
    ,000元，迨被上訴人戊○○就讀高中時起至成年時止，增為
    按月給付40,000元，然上訴人於協議後即借故拒不給付；又
    上開書面乃上訴人為人父關於扶養費支出之約定，與贈與有
    別，而其末有關停止給付之記載，顯有危及子女即被上訴人
    戊○○之利益，該部分記載不生效力，且被上訴人丁○○亦
    未有該部分所載之干擾行為。上訴人以上開扶養費過高，及
    一時失業為由，主張酌減其應負擔之扶養費，均無理由，其
    未支付費用，令被上訴人生活陷入窘境等情，被上訴人丁○
    ○爰依民法第179條不當得利之法律關係，被上訴人戊○○
    則依契約及依扶養費請求權（民法第1084條第2項及第1116
    條之2），求為命上訴人給付被上訴人丁○○1,856,272元（
    詳如附表一及附表二）；及自94年12月起至被上訴人戊○○
    就讀高中開學日前即100年8月止，按月給付被上訴人戊○○
    25,000元，而自其高中開學日即100年9月起至成年日即104
    年12月止，按月給付被上訴人戊○○40,000元之判決（原審
    判決上訴人應給付被上訴人丁○○928,136元，而駁回其其
    餘之訴，未據聲明不服，此部分已告確定；關於給付扶養費
    部分，被上訴人戊○○於第二審追加補充扶養費請求權為法
    律依據）。
貳、上訴人則以：伊固不否認與被上訴人丁○○離婚後伊仍有養
    育伊女即被上訴人戊○○之責，惟伊於離婚後每月均給付被
    上訴人丁○○現金至少20,000元以支應戊○○之生活費用，
    然從未要求其開立收據，被上訴人丁○○應就其「已代伊支
    付子女戊○○生活費」為適當之舉證。伊願改由伊行使負擔
    戊○○之權利及義務。伊簽立系爭書面係在丁○○之脅迫下
    ，伊爰以95年12月21日書狀繕本為民法第92條第1項之撤銷
    意思表示，否則亦依民法第198條之規定拒絕履行；縱該文
    書有效力，應屬民法所規定之「贈與」，伊亦為民法第408
    條之撤銷意思表示，否則亦得依民法第418條拒絕履行；況
    且，丁○○自94年11月起，屢屢以電話或其他方式騷擾、恫
    嚇伊及伊家屬、甚或是伊同事，令伊不堪其擾，致伊於95年
    7月間遭原任職公司撤職，是系爭文書所定給付生活費之解
    除條件顯已成就，被上訴人即不得再依系爭文書請求伊給付
    生活費。退步言之，縱仍認伊應依系爭文書為給付，伊原月
    入44,320元，目前暫處於失業狀態，並無收入來源，卻須撫
    養雙親及前妻已亡故所遺二名子女，原已入不敷出，隨二名
    子女之成長而經濟負擔日益增加，是系爭文書所載之數額過
    高，又有情事變更，依民法第1121條、第227條之2之規定，
    其數額應予酌減。兩造就戊○○之扶養程度及負擔比例，應
    按戊○○之需要與兩造之經濟能力及身份而為適當之酌定。
    依台中市之消費標準，每人每月所需約二萬餘元，夫妻各負
    擔一半扶養義務，費用約一萬餘元等語，資為抗辯。
參、原審法院審理後，斟酌兩造之主張及攻擊防禦方法之結果，
    為被上訴人丁○○一部勝訴、一部敗訴暨被上訴人戊○○全
    部勝訴之判決，諭知：(一)上訴人應給付被上訴人丁○○新臺
    幣（下同）928,136元。(二)上訴人應自民國（下同）94年12
    月1日起至100年8月31日前止，按月給付被上訴人戊○○25,
    000元，並自100年9月1日起至104年12月31日止，按月給付
    被上訴人戊○○40,000元。(三)被上訴人丁○○其餘之訴駁回
    。(四)訴訟費用由上訴人負擔百分之八十四，餘由被上訴人負
    擔。(五)本判決第二項已到期部分得假執行，但上訴人如全額
    為被上訴人預供擔保，得免為假執行。上訴人不服，提起上
    訴，上訴聲明求為判決：(一)原判決不利於伊部分廢棄；(二)上
    開廢棄部分，被上訴人在第一審之訴及假執行之聲請均駁回
    ；(三)第一審廢棄部分及第二審訴訟費用均由被上訴人負擔。
    (四)如受不利判決，伊願供擔保，請准宣告免於假執行。被上
    訴人則答辯聲明求為判決駁回上訴人之上訴。
肆、兩造不爭執之事項：
一、被上訴人丁○○與上訴人於84年11月12日結婚，育有一女即
    被上訴人戊○○（○○年○月○○日生，原名乙○○，95年6月26
    日更名），嗣於87年10月14日協議離婚，約定被上訴人戊○
    ○之權利義務由被上訴人丁○○任之。
二、原審法院卷第16頁所附，為上訴人親自書立之書面影本，其
    內容為：「甲○○自94年12月份起，每月給付乙○○教育費
    25,000元正，但自乙○○讀高中時每月改給付40,000元正，
    期間若有任何干擾甲○○生活或工作上等之影響立即停止給
    付。（甲○○指印、印文、簽名）因為結識女友放棄家庭，
    所以願付上款」。
伍、兩造之爭點：
 (一)依上揭不爭之第一項事實，上訴人是否仍有給付戊○○扶養
    費之義務，其負擔比例應為多少？
 (二)上訴人甲○○與被上訴人丁○○離婚後，自87年11月1日至
    94年11月30日止，關於被上訴人戊○○之扶養費用，是否皆
    由丁○○支付，上訴人應負擔部分，丁○○以不當得利之法
    律關係，請求上訴人返還，是否有理？
 (三)上訴人所立上揭不爭第二項之書面之性質為何？是否關於戊
    ○○扶養費用負擔之協議？上訴人依民法第1121項規定，以
    情事變更為由，請求變更其應負扶養之程度，是否有理？
陸、得心證之理由：
一、關於爭點(一)部分：
    按直系親屬相互間互負扶養義務。父母對於未成年之子女，
    有保護及教養之權利義務。父母對於未成年子女之扶養義務
    ，不因結婚經撤銷或離婚而受影響，民法第一千一百十四條
    第一款、第一千零八十四條第二項及第一千一百十六條之二
    亦分別定有明文。蓋父母對其未成年子女之扶養義務，係基
    於父母子女之身分而來，父母雖離婚，未行使親權之父母一
    方，僅其親權之行使暫時停止而已，其未成年子女之身分關
    係，不因離婚而受影響，是父母雖離婚，未行使親權之一方
    ，對於由他方行使親權之未成年子女，仍負有扶養之義務。
    又父母原應共同分擔子女教養之義務，惟按扶養之程度，應
    按受扶養權利者之需要，與負扶養義務者之經濟能力及身分
    定之；負扶養義務者有數人，而其親等同一時，應各依其經
    濟能力，分擔義務，民法第1119條、第1115條第3項均定有
    明文，是依此，上訴人與被上訴人丁○○離婚後，二人對於
    所生未成年子女即被上訴人戊○○自均負有扶養之義務。查
    上訴人及被上訴人丁○○原均任職於郵局，且原各有供居住
    之房屋乙棟（上訴人所有之房屋於訴訟中已過戶予其母），
    並有出入代步所用之汽車，嗣上訴人任職於○○大飯店（○○
　　大飯店於95年下半年由日華集團接手後，上訴人已與原○
    ○大飯店辦理離職手續），月薪在約新台幣五萬元之譜，被
    上訴人丁○○並有郵局存款，利息年收入為33,216元，此為
    其二人所不爭，並有其二人之稅務電子閘門財產所得調件明
    細表各乙件及財政部台灣省中區國稅局所檢送之綜合所得稅
    各類所得清單乙件在卷可稽（見本院卷第101-106頁、第120
    頁、第145頁），是上訴人與被上訴人丁○○乃均有養育被
    上訴人戊○○之能力，惟所謂對於未成年子女權利義務之行
    使或負擔者，除生活扶養外，尚包括子女之家庭教育、身心
    之健全發展及培養倫理道德等習性而言，教養子女除物質生
    活之外，親情之關懷、照顧亦為必要，本件離婚後，既由被
    上訴人丁○○行使負擔未成年子女之權利義務，實際負責生
    活照顧及支出生活費用、教育費用，所花心血必大於上訴人
    ，其所付出之心力亦應評價為扶養費之一部。是上訴人認父
    母應依法平均分擔其扶養費用之主張，尚非可取，綜上各情
    ，本院認上訴人與被上訴人丁○○應分擔被上訴人戊○○之
    扶養費用之比例為三分之二與三分之一為適當。
二、關於爭點(二)即被上訴人丁○○請求上訴人返還不當得利部分
    ：
 (一)按父母均應依各自資力對子女負扶養義務，則按扶養義務係
    屬一種債務，由他人履行扶養義務，基本上係屬第三人清償
    ，而求償權乃不當得利返還請求權之別一型態。又扶養義務
    人履行其本身之扶養義務，致他扶養義務人得因此不必盡其
    應盡之扶養義務而受有利益，此時他扶養義務人所受之利益
    為「免履行扶養義務」之利益，而為履行扶養義務者即因逾
    其原應負擔之部分，而受有損害。且兩者間亦有因果關係存
    在，故應成立不當得利。是父母之一方已為扶養者，對於應
    負擔扶養之他方，就其應負擔部分，得依不當得利之法律關
    係請求返還。蓋按父母對其未成年子女之扶養義務，係基於
    父母子女之身分而來。父母離婚所消滅者，乃婚姻關係，縱
    因離婚而使一方之親權處於一時之停止狀態，但對於父母子
    女間之直系血親關係毫無影響，均應依各自資力對子女負扶
    養義務。若均有扶養能力時，對於子女之扶養費用均應分擔
    。因此，父母之一方單獨扶養，自得依不當得利之規定請求
    他方償還代墊其應分擔之扶養費用。準此，倘非父母不能共
    同負擔義務，父母之一方支付全部未成年子女之扶養費後，
    固非不得依不當得利法律關係向他方請求分擔」故應分擔扶
    養費用之一方，如因他方代為支付其應分擔之部分者，自係
    無法律上原因而受利益，致他方受有損害，他方自得依不當
    得利之規定，請求返還代支付之扶養費用（參照最高法院九
    十二年度台上字第一六九九號判決、九十二年台上字第二三
    六二號判決）。
 (二)按當事人主張有利於己之事實者，就其事實有舉證之責任，
    民事訴訟法第二百七十七條前段定有明文。本件被上訴人丁
    ○○主張其與上訴人離婚後，均由伊獨立撫養未成年子女戊
    ○○，上訴人則未固定給付子女生活費，故伊得依不當得利
    之規定，請求上訴人返還伊代其墊付其應負擔部分子女生活
    費乙節，上訴人雖予否認，並抗辯稱：伊於94年12月以前乃
    每月給付被上訴人丁○○二萬元至二萬五千元，作為戊○○
    之生活費用，此從伊薪資帳戶內每月均以金融卡提出二萬至
    二萬五千元及丁○○之郵局帳戶內有上述之利息收入等事實
    可知云云，並提出上開銀行帳戶資料（見本院卷第47-51 頁
    ）為證，惟被上訴人丁○○否認有收到上訴人給付之上開生
    活費用，而上訴人之上開提款資料，僅足證明其每月有以金
    融卡提款之事實，被上訴人丁○○之利息收入記載，只可證
    明其有存款，均不能證明係上訴人給付被上訴人生活費之事
    實，參以上訴人不諱言上開協議書乃因被上訴人丁○○至其
    任職之○○大飯店吵鬧，伊不得已始予以承諾切結將給付戊
    ○○教育費用之事實，益徵上訴人於此之前確未給予生活費
    用，被上訴人丁○○始會與之理論，而由上訴人書立上開協
    議書為憑（依協議書附記被上訴人丁○○如有干擾上訴人生
    活或工作等之影響，即停止給付等語，並見具有安撫被上訴
    人丁○○之意思），是上訴人所辯其與丁○○自八十七年十
    月間離異後，其對於未成年子女戊○○仍不減關心，離婚後
    每月均給付丁○○二萬元至二萬五千元等金額云云。未舉證
    以實其說，其抗辯顯然不足為憑。反觀，被上訴人丁○○自
    與上訴人離婚迄今，均負起撫養戊○○之義務與責任，足見
    其實際支出戊○○之扶養費用，雖未提出支出單據憑證。惟
    既然戊○○權利義務之行使負擔由丁○○任之，上訴人亦未
    能證明於其間有支付扶養費予丁○○之事實，故益徵戊○○
    之生活費用確由丁○○負擔。本件上訴人既未能就支出戊○
    ○扶養費用乙情舉證以實其說，自難逕為有利於上訴人之認
    定。從而，本件被上訴人丁○○依不當得利之法律關係，請
    求上訴人返還其為上訴人代墊之部分，即有理由。
 (三)就自八十七年十一月一日起至九十四年十一月三十一日期間
    ，被上訴人丁○○為上訴人代墊之扶養費用而言，被上訴人
    丁○○雖未能提出實際花費金額之收據及證明文件，然衡諸
    經驗常情，扶養子女少有記帳及收集扶養費用收據之情形，
    如以其未能舉證證明確實支出之費用，即據予駁回其訴，難
    認合理。是被上訴人丁○○主張參酌行政院主計處編印之臺
    灣地區各縣市家庭收支平均每戶全年經常性支出表所列自八
    十七年至九十四年公佈之數額，以核算被上訴人戊○○每月
    所需之扶養費用，詳如附表一所示，被上訴人丁○○為未成
    年子女戊○○所支出之扶養費共為一百八十五萬六千二百七
    十二元，詳如附表二所示乙節，自屬可取。而上訴人與被上
    訴人丁○○離婚後，上訴人對於戊○○負扶養之責任既應分
    擔三分之二，已如前述，是被上訴人丁○○請求上訴人按平
    均分擔之比例返還其不當得利928,136元（即0000000÷2＝
    928136），並未超過上開標準，自應准許（被上訴人丁○○
    原請求上訴人全額返還，原審判決以上開比例計算命上訴人
    返還，被上訴人丁○○亦予同意而未聲明不服）。
三、爭點(三)即關於給付被上訴人戊○○扶養費部分：
  (一)按夫妻離婚者，對於未成年子女權利義務之行使或負擔，得
    由離婚之夫妻依協議定之，關於扶養之方法，並得由當事人
    協議定之，分別為民法第1055條第1項、第1120條所明定，
    查上揭不爭事項第二項所示關於上訴人願給付被上訴人戊○
    ○教育費用之書面，係被上訴人丁○○與上訴人就戊○○之
    扶養費用所成立之協議之事實，為兩造所是認（見本院卷第
    108頁、第131頁被上訴人準備書狀及第139頁上訴理由(三)狀
    所載）。是此要僅關於扶養方法及程度之協議，尚非一般之
    贈與契約，上訴人主張依民法第408條之規定予以撤銷，尚
    屬無據。又上訴人抗辯該協議書乃其遭丁○○脅迫所成立，
    其自得依民法第92條之規定以95年12月21日書狀之送達為撤
    銷意思表示之表示云云，惟被上訴人丁○○否認有脅迫上訴
    人簽立上開協議書之不法情事，上訴人所舉要只被上訴人丁
    ○○以其另交女友而對被上訴人母女不聞不問為由干擾上訴
    人之生活之各該情形而已，惟未就其究如何受脅迫而致意思
    表示瑕疵等項盡舉證責任，亦與得撤銷意思之要件有間，自
    不容任意為撤銷。又撫養乃以維持受撫養權者之生存為目的
    ，父母可就扶養之順序、程度及方法為協議，依據契約自主
    之原則，雖無不可，形式上固承認其有效性，然因扶養乃涉
    及公益，其關於扶養義務之免除，如有害公序良俗或受扶養
    權利人之權益者，依民法第71條之規定，應屬無效。查上開
    協議書之末雖附記如被上訴人丁○○仍有干擾上訴人生活及
    工作之情事，上訴人即得停止給付被上訴人戊○○之扶養費
    用等等，上訴人並以被上訴人丁○○事後仍百般以電話等方
    式對之騷擾，是該協議之解除條件業已成就，伊自得拒絕依
    協議書為給付等語置辯，惟上開協議書之附記，乃以被上訴
    人戊○○之母即被上訴人丁○○之行為以免除上訴人之扶養
    義務，其約定違反公序良俗，並害及被上人戊○○受扶養之
    權利，依上開法律規定，關於此部分之約定，自屬無效，上
    訴人執以拒絕給付，委無可取。是被上訴人以上開協議書及
    民法第1084條第2項、第1116條之2之法律規定，請求上訴人
    給付扶養費用自屬依法有據。
  （二）惟按，扶養程度及方法，不論是由於當事人協定，親屬會議
    議定或法院判定，只要有情事變更，當事人（扶養權利人或
    扶養義務人）均得請求法院變更之（民法第1121條及最高法
    院18年上字第1891號判例參照），查上訴人於94年12月間與
    被上訴人丁○○為上開協議時，原任職於○○大飯店，月入
    在五萬元之譜，惟其後已離職，已無該薪資收入，此有上訴
    人提出之離職證明書乙件及國稅局所檢送之上開所得資料清
    單在卷可稽（見本院卷第111頁、第120頁）。而上訴人原有
    年老父母待養，且其與前妻辛○○（原名壬○○）所共同撫
    育之二名子女庚○○、己○○，又因辛○○辭世，全賴上訴
    人一人扶養，此有上訴人所提出之上開各人戶籍謄本、診斷
    證明書、里長證明書、訃聞等在卷可稽，是上訴人主張其於
    上開協議成立後，因上揭情事變更，而無力依上開協議扶養
    方法履行，請求變更關於對被上訴人戊○○之扶養程度，即
    屬有據，茲依首揭關於上訴人與被上訴人丁○○資力等之分
    析，認其對被上訴人戊○○之扶養費之負擔自94年12月1日
    起至104年12月31日止均以「台中市家庭收入平均每人每月
    經常性支出」94年度為每人每月22,650元之三分之二即
    15,100 元為限為適當，爰據以變更。從而，被上訴人戊○
    ○依扶養費請求權之法律關係，請求上訴人自94年12月1日
    起，至104 年12月31日止，按月給付其扶養費，在15,100元
    之範圍內為有理由，應予准許，超出部分之請求則屬無據，
    應予駁回。次按命履行扶養義務之判決，就起訴前最近六個
    月及訴訟中履行期已到之部分，法院應依職權宣告假執行，
    民事訴訟法第三百八十九條第一項第二款定有明文。本件上
    開上訴人應為之給付，合於上開法律規定者，爰依職權宣告
    假執行，為衡平起見，並依民事訴訟法第三百九十二條之規
    定，准上訴人於假執行程序實施前，為被上訴人戊○○預供
    擔保，得免為假執行。
柒、綜上，原判決關於被上訴人丁○○請求命上訴人返還不當得
    利部分，關於命上訴人給付被上訴人戊○○扶養費部分於每
    月在15,100元範圍內均為上訴人敗訴之判決，命上訴人如數
    給付，並就後者為准予假執行及免為假執行之宣告，依法並
    無不合，上訴意旨就上開部分指摘原判決為不當，聲明求予
    廢棄改判為無理由，均應予駁回，惟關於給付扶養費之訴，
    被上訴人戊○○請求超出每月15,100元部分，其訴為無理由
    ，原判決亦命其給付，自屬不當，上訴意旨就此部分指摘原
    判不當，求予廢棄改判，為有理由，爰由本院將原判決關於
    此部分（含假執行之宣告）予以廢棄，並駁回被上訴人戊○
    ○關於此部分在原審之訴。
捌、本件事證已臻明確，兩造其餘主張及舉證，核與判決結果無
    礙，爰不一一論列，併此敘明。
玖、據上論結，本件上訴為一部有理由，一部無理由，依民事訴
    訟法第449條第1項、第450條、第79條，判決如主文。
中　　華　　民　　國　　96　　年　　4 　　月　　10　　日
                  民事第三庭    審判長法　官  陳照德
                                      法　官  蔡王金全
                                      法　官  朱  樑
以上正本係照原本作成。
上訴人合併逾150萬元仍得上訴。
被上訴人均不得上訴。
如對本判決上訴，須於收受判決送達後20日內向本院提出上訴書
狀，其未表明上訴理由者，應於提出上訴後20日內向本院提出上
訴理由書（須按他造人數附具繕本）。
上訴時應提出委任律師為訴訟代理人之委任狀。具有民事訴訟法
第466條之1第1項但書或第2項之情形為訴訟代理人者，另應附具
律師及格證書及釋明委任人與受任人有該條項所定關係之釋明文
書影本。
                                      書記官  陳俞豪
中　　華　　民　　國　　96　　年　　4 　　月　　13　　日
                                                      Ｍ
附表一 ：八十七年至九十四年台中市家庭之經常性開支明細
┌──┬──────┬──────┬────┬────┐
│年度│平均每戶全年│平均每戶每月│平均戶內│平均每人│
│    │度經常性支出│經常性支出  │人口數  │每月經常│
│    │            │            │ (人/戶)│性支出  │
├──┼──────┼──────┼────┼────┤
│ 87 │   967344   │    80612   │    3.84│   20993│
├──┼──────┼──────┼────┼────┤
│ 88 │   948376   │    79031.33│    3.48│   22710│
├──┼──────┼──────┼────┼────┤
│ 89 │   869428   │    72452.33│    3.57│   20295│
├──┼──────┼──────┼────┼────┤
│ 90 │   962154.26│    80179.52│    3.55│   22586│
├──┼──────┼──────┼────┼────┤
│ 91 │   869144.49│    72428.71│    3.56│   20345│
├──┼──────┼──────┼────┼────┤
│ 92 │   914743.91│    76228.66│    3.49│   21842│
├──┼──────┼──────┼────┼────┤
│ 93 │   921407.8 │    76783.98│    3.39│   22650│
├──┼──────┴──────┴────┼────┤
│ 94 │以93年度計算                        │   22650│
└──┴──────────────────┴────┘
附表二：上訴人不當得利部分
┌──┬──┬───────────┬────────┐
│年度│  月│平均每人每月經常性支出│   金      額   │
├──┼──┼───────────┼────────┤
│ 87 │  2 │                 20993│           41986│
├──┼──┼───────────┼────────┤
│ 88 │ 12 │                 22710│          272520│
├──┼──┼───────────┼────────┤
│ 89 │ 12 │                 20295│          243540│
├──┼──┼───────────┼────────┤
│ 90 │ 12 │                 22586│          271032│
├──┼──┼───────────┼────────┤
│ 91 │ 12 │                 20345│          244140│
├──┼──┼───────────┼────────┤
│ 92 │ 12 │                 21842│          262104│
├──┼──┼───────────┼────────┤
│ 93 │ 12 │                 22650│          271800│
├──┼──┼───────────┼────────┤
│ 94 │ 11 │                 22650│          249150│
├──┴──┴───────────┴────────┤
│自87年11月1日起至94年11月31日止，共計0000000元。    │
└──────────────────────────┘


